---
title: "Densità miscuglio di componenti Gaussiane"
author: "NikolayNikolaev"
date: "2023-03-21"
output: pdf_document
---
## Densità miscuglio di componenti Gaussiane

```{r}
funcmxn <- function(x, p, mu, sd){
f1 <- dnorm(x, mu[1], sd[1])
f2 <- dnorm(x, mu[2], sd[2])
f <- p*f1 + (1-p)*f2
f
}
```
#### Scenario 1:



```{r}
mu1 <- c(1,4)
sd1 <- c(1,1)
p1 <- 0.4
funcmxn(0.5,
p1,
mu1,
sd1)

y1 <- seq(-5,10,0.01)
length(y1)

pr1 <- funcmxn(x = y1,
p = p1,
mu = mu1,
sd = sd1)
require(skimr)
skim_without_charts(pr1)

plot(y1,
pr1,
xlab = "y",
ylab="Densita'",
lwd=3,
col="lightsteelblue1",
type = "l",
main="Miscuglio di N(1,1) e N(4,1) con peso 0.4")
```
### Scenario 2:
```{r}
mu2 <- c(4,4)
sd2 <- c(1,8)
p2 <-0.1
set.seed(1235)
funcmxn(0.5,
p2,
mu2,
sd2)

y2 <- seq(-30,40,0.01)
pr2 <- funcmxn(x = y2,
p = p2,
mu = mu2,
sd = sd2)
skim_without_charts(pr2)

plot(y2,
pr2,
xlab = "y",
ylab="Densità miscuglio",
lwd=3,
col="orange",
type = "l",
main="Miscuglio di N(4,1) e N(4,64) con peso 0.1 ")

```
### Scenario 3:

```{r}
mu3 <- c(0,0)
sd3 <- c(1,3)
p3 <-0.5
funcmxn(0.5,
p3,
mu3,
sd3)
y3 <- seq(-10,20,0.01)
pr3 <- funcmxn(x = y3,
p = p3,
mu = mu3,
sd = sd3)
skim_without_charts(pr3)

plot(y3,
pr3,
xlab = "y",
ylab="Densità",
lwd=3,
col="Pink",
type = "l",
main="Miscuglio di N(0,1) e N(0,9) con peso 0.5"
)
```

## Modello Miscuglio univariato con due componenti Gaussiane

```{r}
load('data/datacol.Rdata')
dim(datacol)

head(datacol)

require(skimr)
skim_without_charts(datacol)

table(datacol$sex)

require(dplyr)
datacol%>%
dplyr::group_by(sex) %>%
skim_without_charts()
```




```{r}
n <-dim(datacol)[1]
with(datacol,
symbols(x=1:n,
y=cholst,
circles=sex,
inches=1/30 ,
xlab = "id",
ylab = "Colesterolo",
bg="red",
fg=NULL))
```

### Stima dei parametri del modello miscuglio]

```{r}
require('mclust')
mod1 <- Mclust(datacol$cholst,
G = 2,
modelNames = "E")

summary(mod1)

summary(mod1,parameters = TRUE)
```

### Classificazione delle unita:

```{r}
head(mod1$z)

head(apply(mod1$z,1,which.max))

plot(mod1, what='classification', xlab = "colesterolo")

class<-mod1$classification; head(class)
#> [1] 1 2 1 1 1 1
table(class,datacol$sex)
```


### Rapresentazione della densita miscuglio

```{r}
plot(mod1,
what='density', xlab = "Colesterolo")
```

### Scelta del numero delle componenti

```{r}
bayesinf <- mclustBIC(datacol$cholst)
bayesinf

plot(bayesinf)
```




## Modello miscuglio MULTIVARIATO con componenti Gaussiane

```{r}
load("data/data.Rdata")
head(data)
require(skimr)
skim_without_charts(data)
cov(data)
cor(data)
plot(data$Y1.1, data$Y2.1, xlab = "Globuli Bianchi",
ylab = "Emoglobina", col = "orange")

plot(data$Y2.1, data$Y1.1,
xlab = "Emoglobina", ylab = "Globuli Bianchi", col = "blue")
```

### Selezione del numero delle componenti:
```{r}
require(mclust)
mcc <-Mclust(data, modelNames = c("EII", "VII"))
mcc$BIC
```


### Stima dei parametri

```{r}
mc <-Mclust(data,
G = 3,
modelNames = c("EII"))
summary(mc,parameters = TRUE )
plot(mc,"classification", xlab = "globuli bianchi",
ylab = "emoglobina")

plot(mc,"density", xlab = "globuli bianchi", ylab = "emoglobina")
```

### Modello miscuglio con componenti sferiche e varianze specifiche per ogni componente

```{r}
mc1 <-Mclust(data, G = 3, modelNames = c( "VII"))
summary(mc1, parameters = TRUE)

plot(mc1,"classification")
```


### Modello Miscuglio non sferico:

```{r}
mc2 <-Mclust(data, G = 3, modelNames = c( "VEE"))
summary(mc2, parameters = TRUE)
plot(mc2,"classification")
```


### Bootstrap per errori standard e intervallo di confidenza

```{r}
bootClust <- MclustBootstrap(mc)

summary(bootClust, what = "se")

summary(bootClust, what = "ci")
```



## Modello a classsi latenti:

```{r}
load("data/psico.Rdata")
dim(Y)
head(Y)
tail(Y)

n<-dim(Y)[1]
apply(Y,2,table)/n

require(MultiLCIRT)
Yout <- aggr_data(Y)
S <- Yout$data_dis;S
yv <- Yout$freq; yv

cbind(S,yv)

mod2 <- est_multi_poly(S,yv,k=2)

summary(mod2)

mod2$np

mod2 <- est_multi_poly(S,yv,k=2,
output = TRUE)

round(mod2$Pp,2)
```